---
title: "Duração de mandato nas Secretarias Estaduais de Saúde"
author: "Alexandra Emanuela Novais Silva"
date: "2024-09-04"
output: html_document
subtitle: "uma análise de como o gênero afeta o tempo dos mandatos nas regiões brasileiras"
---


```{r include=FALSE}
knitr::opts_chunk$set(echo = TRUE, warning = FALSE)
options(repos = c(CRAN = "https://cloud.r-project.org/"))
```



```{r echo=TRUE, message=FALSE, warning=FALSE, results='hide'}

install.packages("readxl")
install.packages("dplyr")
install.packages("lubridate")
install.packages("ggplot2")
install.packages("tidyr")
install.packages("knitr")
install.packages("broom")
install.packages("rmarkdown")
```

```{r message=FALSE, warning=FALSE, include=FALSE, results='hide'}
library(readxl)
library(dplyr)
library(lubridate)
library(tidyr)
library(broom)
library(ggplot2)
library(stats)
```


```{r message=FALSE, warning=FALSE, include=FALSE, results='hide'}

file.choose()
Secretarios_de_saude_CO <- read_excel("C:/Users/Aleno/OneDrive/Área de Trabalho/Lista 3/_Secretarios de saúde 2.xlsx")
Secretarios_de_saude_Norte <- read_excel("C:/Users/Aleno/OneDrive/Área de Trabalho/Lista 3/_Secretarios de saúde 2.xlsx", sheet = "Norte")
Secretarios_de_saude_Nordeste <- read_excel("C:/Users/Aleno/OneDrive/Área de Trabalho/Lista 3/_Secretarios de saúde 2.xlsx", sheet = "Nordeste")
Secretarios_de_saude_Sudeste <- read_excel("C:/Users/Aleno/OneDrive/Área de Trabalho/Lista 3/_Secretarios de saúde 2.xlsx", sheet = "Sudeste")
Secretarios_de_saude_Sul <- read_excel("C:/Users/Aleno/OneDrive/Área de Trabalho/Lista 3/_Secretarios de saúde 2.xlsx", sheet = "Sul")

```


```{r message=FALSE, warning=FALSE, include=FALSE, results='hide'}
prepare_data <- function(df, nome_regiao) {df %>% 
mutate( Mandato_Inicio = 
as.numeric(Mandato_Inicio), Mandato_Final = as.numeric(Mandato_Final), 
duracao_mandato = (Mandato_Final - Mandato_Inicio) + 1 ) %>% 
select(Gênero, duracao_mandato, PARTIDO) %>% mutate(nome_regiao)}

```


```{r message=FALSE, warning=FALSE, include=FALSE, results='hide'}
secretarios_combinados <- bind_rows(
  prepare_data(Secretarios_de_saude_CO, "Centro-Oeste"),
  prepare_data(Secretarios_de_saude_Norte, "Norte"),
  prepare_data(Secretarios_de_saude_Nordeste, "Nordeste"),
  prepare_data(Secretarios_de_saude_Sudeste, "Sudeste"),
  prepare_data(Secretarios_de_saude_Sul,"Sul"))
```

```{r message=FALSE, warning=FALSE, include=FALSE, results='hide'}

secretarios_combinados <- na.omit(secretarios_combinados)
```

```{r}
print(secretarios_combinados)
```

# Variável de controle 

Escolhemos aqui a variável de controle de ideologia dos governadores, isso porque já existe na teoria discussões de que exista relação entre e a indicação de secretarios de saúde e ideologia partidária dos governadores. 

```{r}
 secretarios_combinados <- secretarios_combinados %>%
  mutate(ideologia = case_when(
    PARTIDO %in% c("DEM", "PMDB", "PP", "PSC", "PSD", "PSDB", "SD", "PFL") ~ "Direita",
    PARTIDO %in% c("PCdoB", "PDT", "PSB", "PT", "PPS", "PROS") ~ "Esquerda"))

print(secretarios_combinados)
```
# Modelo estatístico 

---
 
O modelo que usamos aqui foi a regressão linear, pois esta é utilizada para verificar se existe significância estatística entre duas variáveis. 
Para que exista relação então entre os fatores, é necessário que o p valor seja menor que 0.05, isso porque o p valor representa a probabilidade da variável não ser significativa. 

# Regressão Linear 

```{r}
modelo_lm <- lm(duracao_mandato ~ Gênero + ideologia, data = secretarios_combinados)

summary(modelo_lm)

```

Desse modo, demostramos que o resutado da regressão os dados não são siginificantes estatisitcamente para explicar nossa hipótese da influencia de gênero na duração dos mandatos nas secretarias de estaduais de saúde. 

#Resultados 

```{r}
par(mfrow=c(2,2))
plot(modelo_lm)
par(mfrow=c(1,1))
```

Além disso, os gráficos da análise de pressupostos, que demonstram primeiro que, há linearidade mas não a homocedasticidade. Verificamos também que  distribuição não é normal. Além disso, que há pontos de alavancagem e que na nossa amostra existem outliers. 

# Conclusão 

Apesar da literatura apresentar a dificuldade de mulheres ascenderem e permanecerem em cargos de liderança, nossos dados demonstraram que não existe relação entre as variáveis de análise, o gênero e a duração de mandato. Apesar de inserimos uma variável de idelogia como controle, nós não obtivemos significância estatística para a correlação. Isso pode indicar que nossa hipótese é rasa ou mesmo que existe a necessidade de indicarmos outras variáveis para que o teste seja mais robusto. 


